臺灣臺北地方法院刑事裁定
111年度聲字第1021號
聲  請  人  臺灣臺北地方檢察署檢察官
受  刑  人  徐敬能


上列聲請人因受刑人數罪併罰有二裁判以上，聲請定其應執行刑
並諭知易科罰金折算標準（111年度執聲字第920號），本院裁定
如下：
    主  文
徐敬能所犯如附表所示之罪，所處如附表所示之刑，應執行拘役
柒拾伍日，如易科罰金，以新臺幣壹仟元折算壹日。
    理  由
一、聲請意旨略以：受刑人徐敬能因竊盜等案件，經法院分別判
    決確定如附表所示，應依刑法第53條、第51條第6款規定定
    其應執行之刑，爰依刑事訴訟法第477條第1項聲請裁定等語
    。
二、按數罪併罰，有二裁判以上者，依刑法第51條之規定，定其
    應執行之刑；數罪併罰，分別宣告其罪之刑，宣告多數拘役
    者，於各刑中之最長期以上，各刑合併之刑期以下，定其刑
    期，但不得逾120日。另，依刑法第53條應依同法第51條第5
    款至第7款之規定，定其應執行之刑者，由該案犯罪事實最
    後判決之法院之檢察官，聲請該法院裁定之，刑法第53條、
    第51條第6款及刑事訴訟法第477條第1項均有明文。又數罪
    併罰，應依分別宣告其罪之刑為基礎，定其應執行刑，此觀
    刑法第51條規定自明，故一裁判宣告數罪之刑，雖曾經定其
    執行刑，但如再與其他裁判宣告之刑定其執行刑時，前定之
    執行刑當然失效，仍應以其各罪宣告之刑為基礎，定其執行
    刑。然上開更定之應執行刑，不應比前定之應執行刑加計其
    他裁判所處刑期後為重，否則即與法律秩序理念及法律目的
    之內部界限有違，難認適法（最高法院93年度台非字第192
    號判決意旨參照）。再，就已執行完畢部分，固毋庸重複執
    行，惟僅須由檢察官於指揮執行時扣除之，此與定應執行刑
    之裁定無涉，不能認已執行完畢（最高法院96年度台非字第
    333號判決意旨足資參照）。
三、經查：受刑人所犯如附表所示之罪，業經法院分別判處如附
    表所示之刑，均經確定在案，有該判決書及臺灣高等法院被
    告前案紀錄表各1份在卷可稽。本院審核認受刑人所犯如附
    表編號1所示之罪，其判決確定日期為民國110年2月2日，而
    如附表編號2至7所示之罪，其犯罪日期均在該日以前，且以
    本院為如附表所示各案犯罪事實最後判決之法院，核與上開
    規定相符，是檢察官本件聲請為正當。又，附表編號1至6所
    示之罪，前經本院以111年度聲字第87號裁定定其應執行刑
    拘役60日，受刑人不服提起抗告，經臺灣高等法院以111年
    度抗字第493號裁定駁回而確定，本件係檢察官就附表編號1
    至7所示之罪聲請定應執行刑，依上說明，前定之應執行刑
    當然失效，仍應以其各罪之刑為基礎，並受前定應執行刑外
    部性及內部性界限之拘束，準此，本院衡酌罪責相當原則及
    特別預防之刑罰目的，具體審酌受刑人如附表所示整體犯罪
    過程之各罪關係、各該行為之行為方式、危害情況、彼此間
    之時間與空間關係、偶發性、各別刑罰規範之目的、侵害法
    益之專屬性或同一性、所犯數罪反應出之行為人人格特性及
    犯罪傾向、加重效益及整體犯罪非難評價等總體情狀，於法
    律拘束之外部及內部界限內加以裁量，就各該判決所處之刑
    ，定其應執行如主文所示之刑，並諭知易科罰金之折算標準
    。至附表編號1至4所示之罪刑雖已執行完畢，惟揆諸上揭說
    明，此僅應由檢察官於指揮執行時扣除之，與定應執行刑之
    裁定無涉，併此敘明。
四、爰依刑事訴訟法第477條第1項，刑法第53條、第51條第6款
    、第41條第1項前段，裁定如主文。
中　　華　　民　　國　　111 　年　　6 　　月　　21　　日
　　　　　　　　　刑事第六庭　　法　官  劉俊源
上正本證明與原本無異。
如不服本裁定，應於送達後5日內向本院提出抗告狀。
                          　　　書記官　洪紹甄
中　　華　　民　　國　　111 　年　　6 　　月　　21　　日
附表：
編  號 1 2 3 罪  名 竊盜 竊盜 竊盜 宣告刑 拘役25日 拘役15日 拘役15日 犯罪日期 109年9月11日 109年12月31日 109年12月31日 偵查機關及案號 臺北地檢109年度偵字第31036號 臺中地檢110年度偵字第14720號 臺中地檢110年度偵字第14720號 最後事實審法院及判決案號 臺北地院109年度原簡字第79號 臺中地院110年度中原簡字第38號 臺中地院110年度中原簡字第38號 判決日期 109年12月23日 110年6月25日 110年6月25日 確定日期 110年2月2日 110年8月4日 110年8月4日 是否為得易科罰金之案件 是 是 是 執行案號 臺北地檢110年度執字第980號（已執畢） 臺中地檢110年度執字第12117號（已執畢） 臺中地檢110年度執字第12117號（已執畢） 備註 編號1至6所示案件，前經本院以111年度聲字第87號裁定定其應執行刑拘役60日，復經臺灣高等法院以111年度抗字第493號裁定抗告駁回而確定。   

編  號 4 5 6 罪  名 竊盜 竊盜 竊盜 宣告刑 拘役10日 拘役10日 拘役20日 犯罪日期 110年1月14日 109年9月24日 109年9月25日 偵查機關及案號 臺中地檢110年度偵字第14720號 臺北地檢110年度偵字第1399號 臺北地檢110年度偵字第1399號 最後事實審法院及判決案號 臺中地院110年度中原簡字第38號 臺北地院110年度審原簡字第45號 臺北地院110年度審原簡字第45號 判決日期 110年6月25日 110年10月28日 110年10月28日 確定日期 110年8月4日 110年12月10日 110年12月10日 是否為得易科罰金之案件 是 是 是 執行案號 臺中地檢110年度執字第12117號（已執畢） 臺北地檢111年度執字第77號 臺北地檢111年度執字第77號 備註 編號1至6所示案件，前經本院以111年度聲字第87號裁定定其應執行刑拘役60日，復經臺灣高等法院以111年度抗字第493號裁定抗告駁回而確定。   

編  號 7 罪  名 竊盜 宣告刑 拘役20日 犯罪日期 109年11月22日 偵查機關及案號 臺北地檢111年度偵緝字第404號 最後事實審法院及判決案號 臺北地院111年度原簡字第21號 判決日期 111年3月29日 確定日期 111年5月28日 是否為得易科罰金之案件 是 執行案號 臺北地檢111年度執字第2747號